# 经营租赁时可预见续租期租金低于公允价格的处理

提问人：rainy418 时间：2012-08-21 17:01:55
2010 年 10 月 1 日，甲公司与乙公司签订了一份租赁合同。合同规定：A公司于 2010 年 12 月 10 日与B租赁公司签订了一份设备租赁合同。合同主要条款如下： （ 1 ）租赁标的物：甲生产设备。 （ 2 ）租赁期开始日： 2011 年 1 月 1 日。 （ 3 ）租赁期： 2011 年 1 月 1 日至2014 年 12 月 31 日。 （ 4 ）租金支付方式： 2011 年至 2014 年每年年末支付租金 200 万元。 （ 5 ）租赁期届满后承租人可以以每年 50 万元的租金续租 2 年，即续租期为 2015 年 1 月 1 日至 2016 年 12 月 31 日，估计租赁期届满时该项租赁资产每年的正常租金为 180 万元。 问题： 2011 年甲公司确认租赁费用为（）

回答人：chenyiwei
根据《企业会计准则第 21 号——租赁》第七条规定：“承租人有权选择续租该资产，并且在租赁开始日就可以合理确定承租人将会行使这种选择权，不论是否再支付租金，续租期也包括在租赁期之内”。 如果续租期内的租金明显低于预计届时的市场租金水平，因而在租赁开始日就可以合理确定承租人将会行使这种选择权，则续租期应包含在租赁期之内。如果本案例为经营租赁，则租赁期内每年确认的租金费用＝（ 200 4+50 2 ）/6=150万元。

提问人：zengfengxia 时间：2012-08-22 11:00:27
我理解，如果预计租金高于或者低于市场租金水平，而企业预计仍将继续租赁，考虑到累计租赁期限已经有 6 年，应当关注是否构成融资租赁了。若企业不打算继续租赁，那到期后的事项只是一个未来的或有事项，当下可不处理。 请陈版指正

回答人：chenyiwei
基本赞同。租赁期的延长确实导致整体上被认定为融资租赁的可能性增加。感谢补充。

提问人：rainy418 时间：2012-08-22 16:28:13
回复 zengfengxia 的帖子
不好意思我写错了，应该是“高于或者等于”。低于的情况，如陈老师所说，应该在预计期限内平均确认租金。那么如果是预计租金“高于或者等于“市场价格的情况下，同时，如果明确判断不是融资租赁应该如何处理呢？我的意思是是否还是在预计期限内平均计算确认租金？

回答人：chenyiwei
若不能合理确定将会续租的，则基于目前可确定的不可撤销租赁期，将该租赁期内的总租金在租赁期内平均分摊。